【裁判字號】    97,訴,2308
【裁判日期】    970630
【裁判案由】    毒品危害防制條例
【裁判全文】
臺灣板橋地方法院刑事判決              97年度訴字第2308號
公  訴  人  臺灣板橋地方法院檢察署檢察官
被      告  甲○○
上列被告因毒品危害防制條例案件，經檢察官提起公訴（97年度
毒偵字第2848號），本院依簡式審判程序判決如下：
    主  文
甲○○施用第一級毒品，累犯，處有期徒刑拾月。
    事  實
一、甲○○因違反槍砲彈藥刀械管制案件，前經本院以92年度訴
    字第2103號刑事判決判處有期徒刑一年二月，併科罰金銀元
    十萬元，緩刑四年確定；嗣該緩刑經本院以95年度撤緩字第
    51號裁定撤銷，並由本院以96年度聲減字第1733號裁定減為
    有期徒刑七月，罰金銀元五萬元確定。又因違反洗錢防制法
    案件，經本院以95年度簡字第354 號刑事簡易判決判處有期
    徒刑三月確定；及因施用第一級毒品案件，經本院以95年度
    訴字第243 號刑事判決判處有期徒刑十月確定，與上開違反
    洗錢防制法案件嗣由本院以95年度聲字第1594號裁定應執行
    有期徒刑一年確定。前揭案件接續執行後，於民國96年11月
    14日縮刑期滿執行完畢（含罰金部分易服勞役）。
二、甲○○前因施用毒品案件，經本院以93年度毒聲字第1952號
    裁定送觀察、勒戒後，認有繼續施用毒品之傾向，而經本院
    以94年度毒聲字第45號裁定令入戒治處所施以強制戒治，後
    於94年9 月13日執行完畢釋放出所，並由臺灣板橋地方法院
    檢察署檢察官以94年度戒毒偵字第368 號為不起訴處分確定
    。
三、詎甲○○仍不知悔改，於上開強制戒治及有期徒刑執行完畢
    後五年內，復基於施用第一級毒品海洛因（下稱海洛因）之
    犯意，於97年3 月10日晚間某時在其位於臺北縣板橋市○○
    路○段3 巷20號4 樓之住處，以將海洛因粉末摻水稀釋後，
    再以針筒注入體內之方式，非法施用海洛因一次。嗣於同月
    11日凌晨1 時許，為警在上址查獲，並扣得其所有之玻璃球
    吸食器一組等物。經警採其尿液送驗後，呈鴉片類陽性反應
    ，而悉上情。
四、案經臺北縣政府警察局海山分局報請臺灣板橋地方法院檢察
    署檢察官偵查起訴。
    理  由
一、本件被告甲○○所犯係死刑、無期徒刑、最輕本刑為三年以
    上有期徒刑以外之罪，其於準備程序中就被訴事實為有罪之
    陳述，經法官告知簡式審判程序之旨，並聽取公訴人及被告
    之意見後，本院業已於97年6 月20日依刑事訴訟法第273 條
    之1 第1 項之規定，合議裁定由受命法官獨任進行簡式審判
    程序，合先敘明。
二、前揭事實業據被告於本院審理中供承不諱，而其於上開時、
    地為警查獲後所採尿液，經送臺灣檢驗科技股份有限公司以
    EIA 酵素免疫分析法初步檢驗，及以GC/MS 氣相層析質譜儀
    法確認檢驗結果，確呈鴉片類（嗎啡）陽性反應乙節，亦有
    該公司97年3 月26日編號CH/2008/30370 號濫用藥物檢驗報
    告、尿液檢體編號及姓名對照表各一紙附卷可稽，被告之自
    白既有上開證據足資補強，應堪信為真實。據此，本案事證
    明確，被告犯行堪以認定。
三、被告前因施用毒品案件，經本院以93年度毒聲字第1952號裁
    定送觀察、勒戒後，認有繼續施用毒品之傾向，而經本院以
    94年度毒聲字第45號裁定令入戒治處所施以強制戒治，後於
    94年9 月13日執行完畢釋放出所，並由臺灣板橋地方法院檢
    察署檢察官以94年度戒毒偵字第368 號為不起訴處分確定等
    情，有臺灣高等法院被告前案紀錄表一份在卷可參，其再犯
    本件施用第一級毒品之罪，係於強制戒治執行完畢後五年內
    再犯該條例第10條第1 項之罪，依毒品危害防制條例第23條
    第2 項規定，應逕予論罪科刑。
四、論罪科刑部分：
(一)按海洛因為毒品危害防制條例第2 條第2 項第1 款所定之第
    一級毒品，故核被告所為，係犯上開條例第10條第1 項之施
    用第一級毒品罪。被告為施用第一級毒品海洛因而持有之行
    為，為其施用之高度行為所吸收而不另論罪。
(二)被告前因違反槍砲彈藥刀械管制案件，經本院以92年度訴字
    第2103號刑事判決判處有期徒刑一年二月，併科罰金銀元十
    萬元，緩刑四年確定；嗣該緩刑經本院以95年度撤緩字第51
    號裁定撤銷，並由本院以96年度聲減字第1733號裁定減為有
    期徒刑七月，罰金銀元五萬元確定。又因違反洗錢防制法案
    件，經本院以95年度簡字第354 號刑事簡易判決判處有期徒
    刑三月確定；及因施用第一級毒品案件，經本院以95年度訴
    字第243 號刑事判決判處有期徒刑十月確定，與上開違反洗
    錢防制法案件嗣由本院以95年度聲字第1594號裁定應執行有
    期徒刑一年確定。前揭案件接續執行後，於96年11月14日縮
    刑期滿執行完畢（含罰金部分易服勞役）乙節，有上開被告
    前案紀錄表一份在卷可按，其受有期徒刑執行完畢後五年內
    ，故意再犯本件有期徒刑以上之罪，為累犯，應依刑法第47
    條第1 項之規定加重其刑。
(三)本院爰審酌被告前已有因施用毒品而經強制戒治及論罪科刑
    之紀錄，業如上述，猶再犯本件施用毒品犯行，可徵其不知
    悔改，遠離毒品之意志薄弱，惟其施用毒品係自戕行為，對
    他人法益尚無具體危害，及其施用毒品之動機，暨犯罪後坦
    承犯行之態度等一切情狀，量處如主文所示之刑，以資懲儆
    。
(四)本案被告係以針筒注射之方式施用海洛因，業據其供承在卷
    ，亦核與一般係以針筒或香菸方式施用海洛因之常情相符，
    而扣案之玻璃球吸食器通常係作為施用安非他命之器具，此
    為本院審理毒品案件所知之事實，即難認與本案具有關聯性
    ，爰不併諭知沒收，附此敘明。
據上論斷，應依刑事訴訟法第273 條之1 第1 項、第299 條第1
項前段，毒品危害防制條例第10條第1 項，刑法第11條前段、第
47條第1 項，判決如主文。
本案經檢察官吳宗光到庭執行職務。
中    華    民    國    97    年    6     月    30    日
                  刑事第十七庭  法  官 張紹省
以上正本證明與原本無異。
如不服本判決應於送達後十日內向本院提出上訴狀。
                                書記官 周雅玲
中    華    民    國    97    年    7     月    1     日
附錄本案論罪科刑法條全文：
毒品危害防制條例第10條第1項
施用第一級毒品者，處六月以上五年以下有期徒刑。


司法院資訊處製作；財團法人民間司法改革基金會備份。
